【裁判字號】    89,上訴,755
【裁判日期】    890517
【裁判案由】    廢棄物清理法
【裁判全文】
臺灣高等法院臺中分院刑事判決                民國八十九年度上訴字第七五五號
    上  訴  人
    即  被  告  乙○○即游忠.
右上訴人因違反廢棄物處理法案件，不服臺灣彰化地方法院中華民國八十九年三月十
五日第一審判決（民國八十九年度訴字第一八四號，起訴案號：臺灣彰化地方法院檢
察署民國八十八年度偵字第一○三一七號），提起上訴，本院判決如左：
    主      文
上訴駁回。
    事實及理由
一、本案經本院審理結果，認第一審法院依廢棄物處理法第廿二條第二項第四款，刑
    法第十一條前段、第四十七條，判處上訴人即被告乙○○（以下簡稱被告）有期
    徒刑壹年陸月，其認事用法，核無違誤，量刑亦稱妥適，應予維持，並引用第一
    審判決書記載之事實、證據及理由（如附件）。
二、被告在本院未提出其他有利之證據及辯解，其上訴意旨，認原審量刑過重，求為
    從寬量處，惟原審如何參酌被告係累犯及為私利，任意清除（依事業廢棄物貯存
    清除處理辦法及設施標準第二條第二項規定，清除指事業廢棄物之收集及運輸行
    為，被告載運廢棄物，應屬清除行為）廢棄物，破壞環境衛生甚鉅等一切情狀，
    量處如上述之刑，已於判決理由欄，詳予說明，其空言指摘，顯不足取，其上訴
    為無理由，應予駁回。
三、被告具狀請求再開本案之辯論，惟本案事證已臻明確，核無必要，併此明。
四、據上論斷，應依刑事訴訟法第三百七十三條、第三百六十八條，判決如主文。
本案經檢察官甲○○到庭執行職務。
中      華      民      國    八十九     年      五       月    十七    日
                                  臺灣高等法院臺中分院刑事第一庭
                                        審判長法  官  陳  紀  綱
                                              法  官  蕭  錦  鍾
                                              法  官  陳  登  源
右正本證明與原本無異。
如不服本判決應於收受送達後十日內向本院提出上訴書狀，其未述上訴之理由者並
得於提起上訴後十日內向本院補提理由書（均須按他造當事人之人數附繕本）。
                                              書記官  林  桂  鳳
中      華      民 國    八十九     年      五       月    十九    日
                                                                        Ｏ
台灣彰化地方法院刑事判決                          八十九年度訴字第一八四號
    公  訴  人  臺灣彰化地方法院檢察署檢察官
    被      告  乙○○（即游忠勳）
                        男  三十九歲（民國○○○年○○月○○日生）
                        住台北縣鶯歌鎮○○路四０二、四０四號
                        身分證統一編號：Ｚ000000000號
    選任辯護人  蔡奉典  律師
右列被告因違反廢棄物清理法案件，經檢察官提起公訴（八十八年度偵字第一０三一
七號），本院判決如左︰
    主  文
乙○○未依廢棄物清理法第二十條規定領有廢棄物清除、處理許可證或核備文件，從
事廢棄物清除，累犯，處有期徒刑壹年陸月。
    事  實
一、乙○○前曾於民國（下同）八十八年二月間因妨害自由案件，經台灣桃園地方法
    院判處有期徒刑三月確定，甫於八十八年七月二十九日以易科罰金執行完畢。其
    未依規定領有廢棄物清除、處理之許可證或核備文件，竟於八十八年九月二十七
    日下午，以新台幣六千五百元之價格，受不詳姓名年籍綽號「阿發」之成年男子
    僱用，駕駛車牌號碼ＧＯ－六二六號營業曳引車前往台北縣鶯歌鎮○○街不詳工
    地，載運清理建築廢棄物約十公噸，而從事廢棄物之清除。嗣於同日二十三時五
    十分許，在彰化縣溪湖鎮○○里○○路第一公墓納骨塔旁，乙○○駕駛前開車輛
    正欲傾倒棄置前揭建築廢棄物時，經附近民眾發現報警當場查獲。
二、案經彰化縣警察局溪湖分局報請臺灣彰化地方法院檢察署檢察官偵查起訴。
    理  由
一、訊據被告坦承右揭駕駛營業曳引車自台北縣鶯歌鎮○○街載運建築廢棄物約十公
    噸至彰化縣溪湖鎮○○里○路第一公墓納骨塔旁，欲傾倒該廢棄物時即被查獲等
    事實不諱，惟辯稱廢棄物清理法第二十二條第二項第四款規定係以經營公民營廢
    棄物清理業者為規範對象，伊非廢棄物清除、處理之機構，且非以此為業，伊係
    臨時受僱載運建築廢棄物至上址傾倒，未傾倒時即被查獲，並未從事清除之行為
    ，伊所為應係違反廢棄物清理法第十二條第三款之規定，與同法第二十二條規定
    尚屬有間云云。
二、經查右揭被告載運廢棄物之事實，業據被告自白不諱，核與證人即查獲警員鍾文
    仁在偵查中證述之情節相符，並有照片四張附卷可稽，堪信屬實。次查被告載運
    廢棄物之行為，依事業廢棄物貯存清除處理方法及設施標準第二條第二款規定，
    係屬「清除」廢棄物之行為；又廢棄物清理法第二十條明定「公民營廢棄物清除
    、處理機構經營廢棄物之貯存、清除或處理業務，應列明專業技術人員與貯存清
    除、處理之工具、方法、設備及場所，向地方主管機關申請核發許可證」，此規
    定係規範公民營機構欲經營廢棄物之貯存、清除或處理業務時，應依法向地方主
    管機關申請核發許可證，俾便行政上之管理及監督，以有效清除、處理廢理物，
    確保環境衛生，苟任何自然人或法人欲經營廢棄物之貯存、清除或處理業務時，
    自應依該規定，以公民營機構之經營型態向地方主管機關申請核發許可證，換言
    之，廢棄物清理法第二十條係明定經營廢棄物之貯存、清除或處理業務之要件，
    一須公民營機構始得為之，二須向地方主管機關申請核發許可證。苟任何自然人
    或法人未以公民營機構之經營型態向地方主管機關申請核發許可證，即擅自從事
    廢棄物之貯存、清除或處理等行為，自應依同法第二十二條第二項第四款規定處
    罰之，被告所辯「廢棄物清理法第二十二條第二項第四款規定係以經營公民營廢
    棄物清理業者為規範對象」云云，顯有誤解。核被告所為，係違反廢棄物清理法
    第二十條規定，自應依廢棄物清理法第二十二條第二項第四款規定處斷。被告前
    曾於八十八年二月間因妨害自由案件，經台灣桃園地方法院判處有期徒刑三月確
    定，甫於八十八年七月二十九日以易科罰金執行完畢之事實，有台灣高等法院被
    告全國前案紀錄表及台灣彰化地方法院檢察署刑案資料查註紀錄表附卷足按，五
    年以內再犯本件有期徒刑以上之罪，應依累犯之規定，加重其刑。爰審酌被告之
    品行、暨其為一己之小利，任意清除廢棄物，破壞環境衛生甚鉅及其他一切情狀
    ，量處如主文所示之刑，以示懲儆。
據上論斷，應依刑事訴訟法第二百九十九條第一項前段，廢棄物清理法第二十二條第
二項第四款，刑法第十一條前段、第四十七條，判決如主文。
本案經檢察官林俞妙到庭執行職務。
中      華      民      國    八十九    年      三      月       十五   日
                                    刑事第一庭
                                        法      官  鄭  永  玉
右正本證明與原本無異。
如不服本判決，應於判決送達後十日內向本院提出上訴狀( 須附繕本 )。
告訴人或被害人對於判決如有不服具備理由請求檢察官上訴者，其上訴期間之計算係
以檢察官收受判決正本之日期為準。
                                        法院書記官  卓  俊  杰
中      華      民      國    八十九    年     三       月      二十    日
廢棄物清理法第二十二條第二項第四款：
有左列情形之一者，處一年以上五年以下有期徒刑，得併科一百萬元以下罰金：
  四、未依第二十條規定領有廢棄物清除、處理許可證或核備文件，從事廢棄物貯存
      、清除、處理，或未依廢棄物清除、處理許可證或核備文件內容貯存、清除、
      處理廢棄物者。


司法院資訊處製作；財團法人民間司法改革基金會備份。
